---
title: "Template Slides Fefo"
author: "Fefo"
format: 
  revealjs:
    menu:
      side: left 
      width: wide
    theme: custom.scss
    quiz:
      includeScore: true
    chalkboard: true
revealjs-plugins:
  - drop
  - quiz
filters:
  - webr
---

```{r}
#| label: setup
#| echo: false
#| message: false
#| warning: false
#| include: false
library(tidyverse)
source("src/ggplot_kanagawa.R")
theme_set(theme_kanagawa_dragon())
```
## Getting up {.center style="text-align: center;"}
- Turn off alarm
- Get out of bed

## Going to sleep {.center style="text-align: center;"}

- Get in bed
- Count sheep

## Codigo Feio {.center style="text-align: center;"}


```{r}
iris %>%
  ggplot(aes(x = Sepal.Length, y = Sepal.Width, col = Species)) +
  geom_point() +
  labs(title = "Setosa Sepal Dimensions")
```

## Teste WebR

Corrija o codigo abaixo

```{webr-r}
# Deve ler as 5 primeiras linhas
had(iris)
```
## Quiz question goes here {.quiz-question}

- Option 1
- [Option 2 which is correct]{.correct}
- Option 3
- Option 4

## Mermaid {.center style="text-align: center;"}


```{mermaid}
flowchart LR
  A[Hard edge] --> B(Round edge)
  B --> C{Decision}
  C --> D[Result one]
  C --> E[Result two]
```

## {auto-animate=true}

### Passo 1: Lixo dentro de casa

<br>

::: {.non-stretch}
<div style="border: 3px dashed grey; width: 250px; height: 250px; padding: 10px; margin-left: 10%;">
  <p style="text-align: center; margin:0;">Lixeira de Casa</p>
  <div data-id="saco-de-lixo" style="background: #A52A2A; color: white; width: 150px; height: 150px; margin: 30px auto; border-radius: 5px; display: flex; align-items: center; justify-content: center;">
    Lixo
  </div>
</div>
:::

## {auto-animate=true}

### Passo 2: Levando para fora...

<br>

::: {.non-stretch}
<div style="border: 3px dashed grey; width: 250px; height: 250px; padding: 10px; margin-left: 10%; opacity: 0.5;">
  <p style="text-align: center; margin:0;">Lixeira de Casa</p>
</div>

<div data-id="saco-de-lixo" style="background: #CD5C5C; color: white; width: 170px; height: 170px; margin-left: 45%; margin-top: -150px; border-radius: 20px; display: flex; align-items: center; justify-content: center; transform: rotate(-10deg);">
  Lixo
</div>
:::

## {auto-animate=true}

### Passo 3: Tarefa concluída!

<br>

::: {.non-stretch}
<div style="border: 3px solid green; width: 250px; height: 300px; padding: 10px; margin-left: 70%;">
  <p style="text-align: center; margin:0;">Lixeira da Rua</p>
  <div data-id="saco-de-lixo" style="background: #2E8B57; color: white; width: 150px; height: 150px; margin: 100px auto 0 auto; border-radius: 5px; display: flex; align-items: center; justify-content: center; transform: rotate(5deg);">
    Lixo
  </div>
</div>
:::

{{< include s3dispatch.qmd >}}
